臺灣屏東地方法院刑事判決　　　　　　　100年度訴字第974號
公　訴　人　臺灣屏東地方法院檢察署檢察官
被　　　告　徐文傳
上列被告因毒品危害防制條例案件，經檢察官提起公訴（100 年
度偵緝字第120 號），被告於準備程序中，就被訴事實為有罪之
陳述，本院告知其簡式審判程序之旨，聽取當事人意見後，裁定
由受命法官獨任依簡式審判程序審理，本院判決如下：
    主  文
徐文傳明知為禁藥而轉讓，累犯，處有期徒刑捌月。
    事  實
一、徐文傳前於民國98年10月間，因施用毒品案件，經臺灣屏東
    地方法院以98年度簡字第1504號判決處有期徒刑6 月確定，
    於99年1 月14日因徒刑易科罰金出監。詎猶不知悔改，明知
    甲基安非他命為毒品危害防制條例第2 條第2 項第2 款所列
    之第二級毒品，亦屬行政院衛生署公告禁止使用，為藥事法
    第22條第1 款所規範之禁藥，不得轉讓，竟基於轉讓禁藥即
    第二級毒品甲基安非他命之犯意，於99年6 月4 日上午，在
    其位於屏東縣麟洛鄉麟趾村小份巷46號租屋處，無償轉讓禁
    藥予陳世永。嗣經警查獲陳世永施用毒品後，循線查悉上情
    。
二、案經屏東縣政府警察局內埔分局移送臺灣屏東地方法院檢察
    署檢察官偵查起訴。
    理  由
一、按除被告所犯為死刑、無期徒刑、最輕本刑為3 年以上有期
    徒刑之罪或高等法院管轄第一審案件者外，於第一次審判期
    日前之準備程序進行中，被告先就被訴事實為有罪之陳述時
    ，審判長得告知被告簡式審判程序之旨，並聽取當事人、代
    理人、辯護人及輔佐人之意見後，裁定進行簡式審判程序，
    刑事訴訟法第273 條之1 第1 項定有明文。經核本件被告徐
    文傳所犯係死刑、無期徒刑、最輕本刑為3 年以上有期徒刑
    以外之罪，其於準備程序中就被訴事實為有罪之陳述，經法
    官告知簡式審判程序之旨，並聽取公訴人、被告之意見後，
    本院爰依首揭規定，合議裁定由受命法官獨任進行簡式審判
    程序。是本案之證據調查，依同法第273 條之2 規定，不受
    同法第159 條第1 項、第161 條之2 、第161 條之3 、第16
    3 條之1 ，及第164 條至170 條所規定證據能力認定及調查
    方式之限制，合先敘明。
二、上開犯罪事實，業經被告徐文傳於本院審理時坦承不諱，核
    與證人陳世永警詢及偵查中時所證其有於上開時、地，自被
    告取得甲基安非他命毒品並施用等情相符，而證人陳世永於
    99 年6月10日在屏東縣政府警察局內埔分局所採集之尿液，
    經台灣檢驗科技股份有限公司之檢驗試劑檢驗結果，確呈現
    甲基安非他命陽性反應，有屏東縣政府警察局內埔分局辦理
    毒品案件送驗真實姓名代號對照表（尿液代號：內警分第
    0000000 號）及屏東縣政府警察局內埔分局查獲違反毒品危
    害防制條例案尿液初步檢驗報告單各1 份附卷可參（見偵查
    卷第55、56、57頁），上述鑑驗結果，均係檢驗機關本於專
    業知識及以精密儀器或科學檢驗方法所得之結論，自可憑信
    ，足證證人陳世永確有施用甲基安非之習慣。本案事證明確
    ，被告犯行洵堪認定，應依法論科。
三、按甲基安非他命雖係毒品危害防制條例第2 項第2 款所規定
    之「第二級毒品」，但其亦屬於藥事法所稱之「禁藥」（即
    藥事法第22條第1 款所稱之「經中央衛生主管機關明令公告
    禁止製造、調劑、輸入、輸出、販賣或陳列之毒害藥品」，
    而第二級毒品安非他命及甲基安非他命等成分均屬安非他命
    類藥品，業經行政院衛生署75年7 月11日衛署藥字第597627
    號公告禁止使用，屬藥事法規之禁藥）。又明知為禁藥而轉
    讓者，藥事法第83條亦定有處罰明文。故行為人明知為禁藥
    即「安非他命」而轉讓予他人者，除成立毒品危害防制條例
    第8 條第2 項之「轉讓第二級毒品罪」外，亦構成藥事法第
    83條第1 項之「轉讓禁藥罪」，此係屬同一犯罪行為而同時
    有二種法律可資處罰之「法條（規）競合」情形，應依「重
    法優於輕法」、「後法優於前法」等法理，擇一處斷。又毒
    品危害防制條例第8 條第2 項轉讓第二級毒品罪之法定本刑
    為「6 月以上5 年以下有期徒刑，得併科新臺幣70萬元以下
    罰金」，而93 年4月21日修正後藥事法第83條第1 項轉讓禁
    藥罪之法定本刑為「7 年以下有期徒刑，得併科新臺幣500
    萬元以下罰金」。是除轉讓之安非他命數量達行政院98年11
    月20日所修正之「轉讓毒品加重其刑之數量標準」第2 條所
    定之淨重10公克以上，應依毒品危害防制條例第8 條第6 款
    規定加重其刑，其加重後之法定刑較藥事法第83條第1 項為
    重者外，因修正後藥事法第83條第1 項之罪之法定本刑，顯
    較毒品危害防制條例第8 條第2 項之罪之法定本刑為重，依
    前述「重法優於輕法」之法理，自應優先適用藥事法第83條
    第1 項之規定處斷（最高法院96年度台上字第3582號判決意
    旨參照）。查被告所轉讓與陳世永之甲基安非他命重量未達
    淨重10公克，並無證據證明其轉讓之重量有逾轉讓毒品加重
    其刑數量標準所定之重量，自應適用藥事法第83條規定論處
    。是核被告無償提供禁藥甲基安非他命之行為，係犯藥事法
    第83條第1 項之轉讓禁藥罪，公訴人認此部分係犯毒品危害
    防制條例第8 條第2 項之轉讓第二級毒品罪，尚有未洽，惟
    其基本社會事實同一，本院自得審理，並變更起訴法條。被
    告於轉讓前持有第二級毒品（禁藥）甲基安非他命之犯行，
    為轉讓之高度行為所吸收，不另論罪。再按被告曾受如事實
    欄所載之刑執行完畢，有臺灣高等法院被告前案紀錄表附卷
    可稽，其於有期徒刑執行完畢後5 年內，故意再犯本件有期
    徒刑以上之罪，為累犯，應依刑法第47條第1 項規定加重其
    刑。爰審酌被告轉讓禁藥與他人施用，致他人無法戒除毒癮
    ，深陷毒害，戕害他人身心健康，並影響社會秩序、侵害他
    人權益，惟其犯罪後坦承上開犯行，確有悔意，暨其學歷為
    國中肄業，家庭狀況小康等一切情狀，量處如主文所示之刑
    。
據上論斷，應依刑事訴訟法第273 條之1 第1 項、第284 條之1
、第299 條第1 項前段、第300 條，藥事法第83條第1 項，刑法
第11條前段、第47條第1 項，判決如主文。
本案經檢察官潘國威到庭執行職務。
中    華    民    國   100    年    9     月    15    日
                  刑事第一庭    法  官  蕭筠蓉
以上正本證明與原本無異。
如不服本判決應於收受判決後10日內向本院提出上訴書狀，並應
敘述具體理由；其未敘述上訴理由者，應於上訴期間屆滿後20日
內向本院補提理由書（均須按他造當事人之人數附繕本）「切勿
逕送上級法院」。
中    華    民    國   100    年    9     月    15    日
                                書記官  張語恬
附錄本判決論罪之法條：
毒品危害防制條例第8條
轉讓第一級毒品者，處1年以上7年以下有期徒刑，得併科新臺幣
1百萬元以下罰金。
轉讓第二級毒品者，處6月以上5年以下有期徒刑，得併科新臺幣
70萬元以下罰金。
轉讓第三級毒品者，處3年以下有期徒刑，得併科新臺幣30萬元
以下罰金。
轉讓第四級毒品者，處1年以下有期徒刑，得併科新臺幣10萬元
以下罰金。
前四項之未遂犯罰之。
轉讓毒品達一定數量者，加重其刑至二分之一，其標準由行政院
定之。                                        4